nome: Kalil Brito Simão Sekeff Budaruiche

email: ksekeff@gmail.com
telefone: (86) 988478277

linkedin: https://www.linkedin.com/in/kalilsekeff/

github: https://github.com/ksekeff

resumo: Analista de Infraestrutura, Analista DevOps/SRE, Desenvolvedor Python Jr com 5 anos de experiência em Suporte ao Usuário (N1, N2 e N3), atuando com servidores Cloud (AWS, Linode e Digital Ocean), ferramentas de monitoramento (Zabbix e Grafana), e conhecimentos em banco de dados (Postgres e MySQL), automação (Shell Script), virtualização (Vagrant, Docker e Ansible), Rundeck e Python.

experiencia:

- empresa: DMI

cargo: Assistente de TI
periodo: 08/2013 - 02/2014

descricao:

- Suporte ao Usuário

- Montagem e Manutenção de PCs

- Rede de Computadores - empresa: Maida.Health

cargo: Analista de Infraestrutura

periodo: 12/2018 - 12/2020

descricao:

- Analista de Suporte ao Usuário N1, N2 e N3 (Jira Service)
- Analista de Infraestrutura Trainee/Jr
- Virtualização de servidores (Proxmox)
- Clouds (AWS, Linode e Digital Ocean)
- Deploys e backups de bancos de dados
- Automação de scripts

- empresa: PL Equatorial Energia

cargo: Assistente de TI
periodo: 01/2020 - 07/2022

descricao:

- Gestão de Processos de incidentes (ServiceNow)
- Gestão de Monitoramento (Zabbix)
- Gestão de Disponibilidade de ativos

- empresa: Ilegra

cargo: Analista de Infraestrutura

periodo: 08/2022 - 03/2023

descricao:

- Gestão de Processos de tickets (OTRS)
- Configuração e Monitoração (Zabbix)
- Gerenciamento de servidores (Unix/Linux e Windows Servers)
- Cloud AWS
- Redes de computadores (Windows/Linux)

- empresa: Sicredi

cargo: Engenheiro de Plataforma
periodo: 03/2023 - Atualmente

descricao:

- Gestão de Processos de tickets (Jira)
- Criação de projetos (GitLab, AWS, Jenkins, Ansible, Terraform, CI/CD)
 - Provisionamento de VM (on-premise e AWS)
 - Infra as a Code (IaC)

educacao:

- instituicao: CEUT

curso: Ciências da Computação

periodo: 2012 - 2017

- instituicao: IPOG

curso: Computação Forense e Perícia Digital

periodo: 2017 - 2019

- instituicao: ICEV

curso: Business Intelligence and Data Science

periodo: 2021 - 2022

cursos:

- instituicao: SENAC

nome: Administração, Suporte, Servidor e Segurança de Rede Linux

- instituicao: UDEMY

nome:

- "Zabbix: construindo um ambiente de monitoramento"- "Curso de Zabbix 6! Completo e atualizado v2023"
- "Zabbix Avançado"
- Programação Shell Linux Automatizando Rotinas no Linux
- Python de Python do básico ao avançado
- Git e Github Essencial para o Desenvolvedor
- AWS Essentials

habilidades:

nome: "Noções das ferramentas"

ferramentas:

- Zabbix
- Proxmox
- Jira
- GitLab
- AWS
- Jenkins
- Ansible
- Terraform
- OTRS
- ServiceNow

idiomas:

Portugues: Fluente

Ingles:

falado: Intermediário

escrita: OK